---
title: "Gráficos básicos"
author: "Yendi Lestrade Rodal"
date: "13/10/2021"
output: pdf_document
---

```{r setup, include=FALSE}
knitr::opts_chunk$set(echo = TRUE)
```

# Unidad 5. Análisis y visualización de datos.

# Gráficos Básicos.

## Dataset.

```{r, eval=FALSE, warning=FALSE, message=FALSE}
install.packages("palmerpenguins")
```
```{r, warning=FALSE, message=FALSE}
library(palmerpenguins)
```

## Paquetes de trabajo
```{r, eval=FALSE, warning=FALSE, message=FALSE}
install.packages("ggplot2")
```
```{r, eval=FALSE, warning=FALSE, message=FALSE}
library(ggplot2)
```
```{r, eval=FALSE, warning=FALSE, message=FALSE}
install.packages("RColorBrewer")
```
```{r, eval=FALSE, warning=FALSE, message=FALSE}
library(RColorBrewer)
```



## Importación de la matriz.
```{r}
BD<-penguins
```

## Exploración de la matriz.
1.- Dimensión.
```{r}
dim(BD)
```
2.- Nombre de las columnas.
```{r}
colnames(BD)
```
3.- Clase a la que pertenece la matriz.
```{r}
class(BD)
```
4.- Estructura interna.
```{r}
str(BD)
```
**integer** (int): adquieren valores enteros. 
(Variables cuantitativas Discretas).
**numeric** (num): adquieren valores enteros y con decimal. 
(Variables cuantitativas Continuas).

5.- Estadística descriptiva básica.
```{r}
summary(BD)
```
6.- Identificación de datos faltantes **(NA)**.
```{r}
anyNA(BD)
```

7.- Tratamiento de NA's mediante el reemplazo del dato por la media aritmética. 

7.1.- Trabajar sobre una nueva matriz de datos (BD1).
```{r}
BD1<-BD
```


7.2.- conocer la media aritmética.
```{r}
mean(BD1$bill_length_mm, na.rm = TRUE)
```
7.2.- Reemplazar el valor perdido por la media.
```{r}
BD1$bill_length_mm_media<-ifelse(is.na(BD1$bill_length_mm), 
                                 mean(BD1$bill_length_mm, na.rm=TRUE), 
                                 BD1$bill_length_mm)
```
7.3.- Visualización de la nueva columna (bill_length_mm_media).
```{r str_BD1}
str(BD1)
```
7.4.- Repetir el paso 7.2, en las variables que tengan datos perdidos.
```{r b_depth_media}
BD1$bill_depth_mm_media<-ifelse(is.na(BD1$bill_depth_mm), 
                                mean(BD1$bill_depth_mm, na.rm=TRUE), 
                                BD1$bill_depth_mm)
```
```{r f_length_media}
BD1$flipper_length_mm_media<-ifelse(is.na(BD1$flipper_length_mm), 
                                    mean(BD1$flipper_length_mm, na.rm=TRUE), BD1$flipper_length_mm)
```
```{r b_mass_media}
BD1$body_mass_g_media<-ifelse(is.na(BD1$body_mass_g), 
                              mean(BD1$body_mass_g, na.rm=TRUE), 
                              BD1$body_mass_g)
```





