---
title: "Reporte RMarkdown"
author: "Yendi Lestrade Rodal"
date: "29/9/2021"
output: pdf_document
---

```{r setup, include=FALSE}
knitr::opts_chunk$set(echo = TRUE)
```

# Tema

## Subtema

### Tercer nivel del título

#### Cuarto nivel del título


texto en cursivas *cursivas* 


texto en negritas **negritas**


subíndice 3~2~  Ejemplo: H~2~O   Glucosa: C~6~H~12~O~6~


Superíndice 3^2^ 


Texto tachado ~~texto~~


av. Xalapa #23


# Tipado matemático

Ecuación en línea   $a=b+c$

Ecuación en un bloque $$a=b+c$$

Insertar hipervínculo [título] (dirección web), 
ejemplo Mi [github] (https://github.com/Prezea/Ciencia_Datos) 


# Bloque de comandos
El bloque de comando se llama **chunk** se inserta presionando el botón con el cuadro verde que contiene la letra **C**, localizada en la esquina superior de esta ventana.

Ejemplo: voy a llamar a una matriz de datos que se llama **iris**, que se encuentra precargada en R.
```{r}
data(iris)
```

## Exploración de matrices
```{r}
colnames(iris)
```

## Uso del bloque de comando.

Mostrar el resultado del código.
```{r echo=FALSE}
colnames(iris)
```

Mostar código sin resultados.
```{r results=FALSE}
colnames(iris)
```

Cargar y abrir paquetes
```{r warning=FALSE, message=FALSE}
library(ggplot2)
```

